# 陈版，企业改制如何处理

提问人：hubei1981 时间：2010-11-29 12:16:17
请问陈版:现一家多年未经营的国企正在进行改制评估前的资产清理工作，现清理出来的结果是：往来帐多年未变、绝大多数是收不回来的，固定资产、存货等实物资产也是不存在的，资产长期待摊费用也是虚挂的，负债也是多年未变化，大多数也是不用付的，请问现在这些不良资产和不用支付的负债怎么处理呢？需取得什么样的证据？

回答人：chenyiwei
这种情况多数是需要进行清产核资的。对于清产核资中不良资产的核销和预计损失（资产减值损失）的处理，可按《国有企业资产损失认定工作规则》（国资评价[2003]72号）、《国有企业清产核资资金核实工作规定》（国资评价[2003]74号）等相关规定办理。

回答人：chenyiwei
待处理财产损溢仅仅是一个过渡科目，已确定的损失应当转入该科目，经批准后处理。 短期借款的处理涉及到负债问题，其处理应征得作为债权人的资产管理公司的同意，根据经同意后的方案处理。 往来帐根据可回收性计提坏帐准备，并可追溯调整。对于无望收回的坏帐，按国资发评价[2005]67号等相关规定核销，但应注意帐销案存，保留追索权。 无法支付的应付款，应取得对方已经死亡或注销且无单位或个人继承该债权的证据，方可核销处理。

回答人：chenyiwei
回复 地板 hubei1981 的帖子这种处理思路似乎是可以的。